臺灣板橋地方法院刑事判決　　　　　　 100年度訴字第2315號
公　訴　人　臺灣板橋地方法院檢察署檢察官
被　　　告　陳義奇
上列被告因違反毒品危害防制條例案件，經檢察官提起公訴（10
0 年度毒偵字第5455號），被告於準備程序中就被訴事實為有罪
之陳述，經本院合議庭裁定由受命法官獨任進行簡式審判程序，
判決如下：
    主  文
陳義奇施用第一級毒品，累犯，處有期徒刑柒月。又施用第二級
毒品，累犯，處有期徒刑月。應執行有期徒刑捌月。
    事  實
一、陳義奇曾於民國97年間，因施用第一級毒品案件，經本院以
    97年度毒聲字第806 號裁定送勒戒處所觀察、勒戒後，認有
    繼續施用毒品之傾向，再經本院以97年度毒聲字第1972號裁
    定令入戒治處所施以強制戒治，於98年6 月29日停止戒治執
    行完畢釋放，並由臺灣板橋地方法院檢察署檢察官以98年度
    戒毒偵字第504 號為不起訴處分確定；於97年間，因竊盜等
    案件，分別經本院以97年度簡字第2517號、97年度簡字第30
    63號、97年度簡字第6022號、97年度簡字第8702號各判處有
    期徒刑5月、3月、5月、5月、6月確定，復經本院以99 年度
    聲字第3271號裁定應執行有期徒刑1年6月確定，於99年11月
    18日假釋出監並付保護管束，於99年12月28日保護管束期滿
    未經撤銷假釋，以已執行完畢論（於本案構成累犯）。
二、詎陳義奇仍不知悔改，明知海洛因及甲基安非他命分別係毒
    品危害防制條例第2 條第2 項第1 、2 款所明定列管之第一
    、二級毒品，不得施用、持有，仍基於施用第一級毒品海洛
    因之犯意，於上述強制戒治執行完畢釋放後5 年內，即100
    年5 月27日4 時10分許為警採尿之時點回溯26小時內之某時
    （不含公權力拘束期間），在其位於新北市○○區○○街57
    之2 號之住所內，以將海洛因摻入香煙內吸食之方式，施用
    海洛因1 次；復基於施用第二級毒品甲基安非他命之犯意，
    於上述強制戒治執行完畢釋放後5 年內之100 年5 月26日16
    時許，在上址住所內，以將甲基安非他命置入玻璃球吸食器
    內燒烤後吸食煙霧之方式，施用甲基安非他命1 次。嗣於10
    0 年5 月29日1 時10分許，在新北市○○區○○路3 段28巷
    口因另涉竊盜案件為警查獲，因陳義奇係毒品列管人口，經
    警採集其尿液檢體送驗後，結果呈現嗎啡、安非他命及甲基
    安非他命陽性反應，始悉上情。
三、案經新北市政府警察新莊分局移送臺灣板橋地方法院檢察署
    檢察官偵查起訴。
    理  由
一、被告陳義奇所犯係死刑、無期徒刑、最輕本刑為3 年以上有
    期徒刑以外之罪，其於準備程序中就前揭被訴事實為有罪之
    陳述，經受命法官告知簡式審判程序之旨，並聽取被告與公
    訴人之意見後，本院認無不得或不宜改依簡式審判程序進行
    之情事，依刑事訴訟法第273 條之1 第1 項、第284 條之1
    規定，裁定本案由受命法官獨任進行簡式審判程序；且依刑
    事訴訟法第273 條之2 及第159 條第2 項規定，不適用傳聞
    法則有關限制證據能力之相關規定，合先敘明。
二、上揭犯罪事實，業據被告於本院準備程序及審理時均自白不
    諱，且被告為警查獲後，經警採集其尿液檢體送鑑定，先以
    酵素免疫分析法（EIA ）初步檢驗，呈現鴉片類及安非他命
    類陽性反應，再以氣相層析質譜儀法（GC/MS ）確認檢驗，
    亦呈現嗎啡、安非他命及甲基安非他命陽性反應之事實，此
    有臺灣檢驗科技股份有限公司於100年6月17日所出具報告編
    號UL/2011/00000000號濫用藥物檢驗報告、新北市政府警察
    局新莊分局轄區列管毒品人口尿液採集送驗及檢體回復報告
    簽收簿（11）各1 紙在卷可稽（見偵查卷第8 、9 頁），足
    徵被告任意性之自白與事實相符，應堪採信。再被告有上述
    事實欄所載之施用毒品紀錄，此觀卷附臺灣高等法院被告前
    案紀錄表1 份即明，足認被告係於上述強制戒治執行完畢釋
    放後5 年內為本案施用毒品犯行，自應依毒品危害防制條例
    第23條第2 項規定，依法追訴、處罰。本案事證明確，被告
    犯行洵堪認定，應依法論科。
三、按海洛因及甲基安非他命分別係毒品危害防制條例第2 條第
    2 項第1 、2 款所明定列管之第一、二級毒品。是核被告所
    為，係犯毒品危害防制條例第10條第1 項之施用第一級毒品
    罪及同條第2 項之施用第二級毒品罪。被告施用海洛因及甲
    基安非他命前，持有海洛因及甲基安非他命之低度行為，均
    為施用之高度行為所吸收，均不另論罪。被告所犯上開2 罪
    間，犯意各別，行為分殊，應予分論併罰。又被告有上述事
    實欄所載之科刑及執行紀錄，此觀卷附臺灣高等法院被告前
    案紀錄表1 份即明，其於受有期徒刑之執行完畢後，5 年以
    內故意再犯本件有期徒刑以上之2 罪，俱為累犯，均應依刑
    法第47條第1 項規定加重其刑。爰審酌被告曾因施用毒品案
    件，經觀察、勒戒及強制戒治執行完畢釋放，並獲得不起訴
    處分之寬典（見卷附臺灣高等法院被告前案紀錄表），猶再
    犯本件施用第一、二級毒品罪，顯見其戒除毒癮之意志薄弱
    ，惟其施用毒品係自戕行為，對他人法益尚無具體危害，兼
    衡被告之品行、智識程度、生活狀況、犯罪之動機、目的、
    手段、所生危害、坦承犯行之犯罪後態度等一切情狀，各量
    處如主文所示之刑並定其應執行之刑。
據上論斷，應依刑事訴訟法第273 條之1 第1 項、第299 條第1
項前段，毒品危害防制條例第10條第1 項、第2 項，刑法第11條
、第47條第1 項、第51條第5 款，判決如主文。
本案經檢察官陳建良到庭執行職務。
中    華    民    國   100    年    11    月    29    日
                  刑事第十八庭  法  官    羅 惠 雯
上列正本證明與原本無異。
如不服本判決，應於判決送達後10日內，向本院提出上訴書狀，
並應敘述具體理由；其未敘述上訴理由者，應於上訴期間屆滿後
20日內向本院補提理由書（均須按他造當事人之人數附繕本），
「切勿逕送上級法院」。
                                書記官    許 育 菁
中    華    民    國   100    年    12    月    1     日
附錄本案論罪科刑法條全文：
毒品危害防制條例第10條
施用第一級毒品者，處6 月以上5 年以下有期徒刑。
施用第二級毒品者，處3 年以下有期徒刑。